【裁判字號】    97,訴,26
【裁判日期】    970711
【裁判案由】    違反毒品危害防制條例
【裁判全文】
福建金門地方法院刑事判決                97年度訴字第26號
公  訴  人  福建金門地方法院檢察署檢察官
被      告  甲○○
上列被告因違反毒品危害防制條例案件，經檢察官提起公訴（9
7年度毒偵字第17號、97年度偵字第183號）及移送併辦（97年度
毒偵字第19號），因被告於準備程序中就犯罪事實為有罪陳述，
經本院裁定依簡式審判程序審理，判決如下：
    主  文
甲○○施用第一級毒品，累犯，處有期徒刑柒月，扣案第一級毒
品海洛因淨重壹點壹壹公克（及包裝用之個外包裝袋）沒收銷
燬之；又施用第二級毒品，累犯，處有期徒刑伍月，扣案第二級
毒品甲基安非他命驗後餘重點肆捌公克（及包裝用之伍個外
包裝袋）、海洛因及甲基安非他命殘渣袋四個沒收銷燬之。徒刑
部分應執行有期徒刑拾月。
    事  實
一、甲○○曾因施用毒品經觀察、勒戒，於民國93年3月2日獲釋
    出所；又因施用第1級毒品、施用第2級毒品、公共危險案件
    ，均被判處有期徒刑，嗣經福建高等法院金門分院以96年度
    聲減字第25號裁定減刑並定應執行有期徒刑10月，於96年10
    月29日易科罰金執行完畢。猶不知悔改，基於施用第1級及
    第2級毒品之犯意，於97年4月9日9時許，在位於金門縣金沙
    鎮汶沙里忠孝新1號住處，將海洛因先以杓子裝盛置於鋁
    箔紙上，再藉打火機予以加熱之方式，施用因之生成之煙霧
    ，及以杓子裝盛甲基安非他命放置於玻璃球上，以打火機加
    熱使之生煙，再接吸管一支將煙霧引導進入飲料罐中過濾後
    加以吸食。同日14時10分許，為警據報後前往上址查緝，甲
    ○○在逃避至鄰宅金門縣金沙鎮汶沙里忠孝新2號途中，
    將身上持有之零錢包，內有第2級毒品甲基安非他命5包及海
    洛因及甲基安非他命殘渣袋4個（經扣押），丟棄在鄰宅大
    門後側，又將第1級毒品海洛因2包（經扣押）丟棄在鄰宅廣
    場，經警圍捕當場逮獲，並在其身上再起出第1級毒品海洛
    因1包（經扣押），而查悉上情。
二、案經金門縣警察局移送福建金門地方法院檢察署檢察官偵查
    起訴。
    理  由
一、程序部分：本件被告甲○○所犯係死刑、無期徒刑或最輕本
    刑為3年以上有期徒刑以外之罪，亦非屬高等法院管轄第1審
    之案件，其於準備程序中就被訴事實為有罪之陳述，經告知
    簡式審判程序之旨，並聽取當事人意見後，本院合議庭依裁
    定由受命法官獨任進行簡式審判程序，合先敘明。
二、被告上開施用第1級毒品海洛因、第2級毒品甲基安非他命之
    事實，在偵、審中均坦承不諱，及被告經逮捕後，分別由金
    門縣警察局、金門監獄採集尿液檢體，檢驗結果均呈現嗎啡
    及甲基安非他命陽性反應，有金門縣警察局列管毒品人口尿
    液檢體採集送驗紀錄總表（警卷第10頁）、臺灣尖端先進生
    技醫藥股份有限公司出具之濫用藥物檢驗報告影本1件（同
    第11至13頁），福建金門監獄97年5月26日金監戒字第09705
    00079號函及附件法務部調查局97年5月20日調科壹字第0970
    0183500號鑑定書影本1件、談話筆錄1件（見毒偵19號卷）
    附卷可稽。又扣案毒品及殘渣袋送驗後，經鑑定確認為第1
    級毒品海洛因與第2級毒品甲基安非他命，有法務部調查局
    97 年5月8日調科壹字第09723022980號實驗室鑑定書正本1
    件（毒偵17號卷第8頁），及行政院衛生署管制藥品管理局
    報告日期97年5月1日之管檢字第0970004231號函影本1件（
    毒偵17號卷第9頁）附卷可按，足認被告自白與事實相符，
    應為有罪之認定。另查，被告前曾施用毒品，經臺灣高雄地
    方法院裁定施以觀察、勒戒，因無繼續施用毒品之傾向於93
    年3月2日獲釋出所，有臺灣高等法院被告前案紀錄表1紙在
    卷可佐，被告於5年內再為本件施用毒品犯行，自應依法追
    訴處罰。
三、核被告所為，係犯毒品危害防制條例第10條第1項、第2項之
    施用第1級、第2級毒品罪。其施用前持有海洛因以及甲基安
    非他命之低度行為，為施用之高度行為所吸收，均不另論罪
    。又被告所犯上開2罪，犯意各別，罪名不同，行為互異，
    應分論併罰。另被告前有如事實欄所示之前科紀錄及徒刑執
    行，有上開被告前案紀錄表在卷可證，其於5年以內故意再
    犯本件有期徒刑以上之罪，為累犯，各應依刑法第47條第1
    項規定，加重其刑。爰審酌被告未能戒斷毒品，一再戕害自
    身健康且漠視法令禁制，惟尚能坦承犯行，犯後態度良好等
    情狀，分別量處如主文所示之刑，並定其應執行之刑。
四、扣案毒品海洛因（淨重1.11公克）及甲基安非他命（扣除鑑
    定用罄剩餘重3.438公克）分屬第1級與第2級毒品，應依毒
    品危害防制條例第18條第1項沒收銷燬之。至用以包裝海洛
    因之外包裝袋3個、包裝甲基安非他命之外包裝袋5個、海洛
    因及甲基安非他命殘渣袋4個，既難將其內毒品完全析離，
    可認係無從與毒品完全分割之部分，亦應依上開規定併予沒
    收銷燬。
據上論斷，應依刑事訴訟法第273條之1第1項、第299條第1項前
段，毒品危害防制條例第10條第1項、第2項、第18條第1項，刑
法第11條前段、第47條第1項、第51條第5款，判決如主文。
本案經檢察官張漢森到庭執行職務。
中    華    民    國    97    年    7    月    11    日
                  刑事庭  法  官  周美玲
上正本證明與原本無異。
如不服本判決應於送達後10日內向本院提出上訴書狀（並附繕本
）；如上訴書狀未敘述上訴之理由者，並應於上訴期間屆滿後20
日內向本院補提上訴理由書。
中    華    民    國    97    年    7    月    11    日
                          書記官  陳鴻璋
附錄本案論罪科刑法條全文：
毒品危害防制條例第10條
施用第一級毒品者，處6月以上5年以下有期徒刑。
施用第二級毒品者，處3年以下有期徒刑。


司法院資訊處製作；財團法人民間司法改革基金會備份。
